【裁判字號】    89,上易,207
【裁判日期】    890321
【裁判案由】    恐嚇
【裁判全文】
臺灣高等法院臺南分院刑事判決            八十九年度上易字第二七號  Ａ
      上  訴  人  臺灣臺南地方法院檢察署檢察官
      上  訴  人
      即  被  告  戊  ○  ○
右上訴人因被告恐嚇案件，不服臺灣臺南地方法院八十八年度易字第一七０七號中華
民國八十八年十二月十日第一審判決（起訴案號：臺灣臺南地方法院檢察署八十八年
度偵字第六一二三號），提起上訴，本院判決如左：
      主      文
原判決撤銷。
戊○○以加害財產之事，恐嚇他人，致生危害於安全，處拘役伍拾日，如易科罰金，
以參佰元折算壹日。
      事      實
一、張茂森於民國八十八年三月二十二日十一時許，在臺南市○區○○路四三九巷一
    弄一號乙○○住處，因不滿乙○○拒絕讓渡長榮中學八十八年二月至六月底湖內
    線的學生載運權，遂當場恐嚇乙○○稱：「你若不讓出該線載運權，就將該路權
    弄臭、弄爛」等語，使乙○○害怕其行駛該路之財產權受損害，而心生畏怖，
    致生危害於其安全。
二、案經乙○○訴由臺南市警察局第六分局報請臺灣臺南地方法院檢察署檢察官偵查
    起訴。
      理      由
一、訊之上訴人即被告戊○○固坦承有於右揭時、地與告訴人乙○○等人談及大客車
    營運權事宜，惟矢口否認出言恐嚇告訴人，辯稱：當日因路權問題發生糾紛，先
    在長榮中學談判無結果，而該線載運權，原係丁○○經手，因此約定在告訴人住
    處談判，並無恐嚇告訴人，更無破壞告訴人之車輛云云。
二、經查，本件肇因於丁○○原受僱於被告尋求大客車的載運機會，丁○○於八十八
    年二月間終止與被告之僱傭關係時，尚有長榮中學湖內線、西區○○路線之學生
    載運權。丁○○離職後與丙○○（乙○○的大客車均由丙○○安排車次，調度管
    理）合作，並將湖內線學生載運權交與丙○○營運。被告因湖內線距離遠，利潤
    較佳要求丁○○將該線載運權交與被告，因丁○○不能同意，遂於八十八年三月
    二十二日十一時許在乙○○住處進行協商。被告在協商時以上揭言語恐嚇乙○○
    ，而被告於現場確向告訴人稱：「你若不讓出該線載運權，就將該路權弄臭、弄
    爛」等語（按其意為雙方都不能載運之意），業據為告訴人乙○○安排運送線路
    之丁○○證述綦詳，核與在場證人甲○○、丙○○於原審及本院結證屬實，乙○○並稱伊因被告之言詞而整夜未睡，其受恐嚇而心生畏懼，已甚明確。參諸該大
    客車於五日後即三月二十七日即遭不明人士燒燬之事實，有照片五卷附可參，乙○○之恐懼即非無由而致。被告空言否認犯行，顯係卸責之詞，核無足採，事證
    明確，被告犯行堪以認定。至於告訴人乙○○於原審指訴被告以「你若不讓出該
    線載運權，就要讓你的ＫＫ─四一三號大客車壞掉、爛掉」之破壞大客車之財產
    權之損害恐嚇被害人，核與前揭證人所證不合，顯係被害人因其前開大客車，於
    五日後即八十八年三月二十七日遭不明人士燒燬，而穿鑿附會，誇大其詞之指訴
    ，自無可取，併此敘明。
三、按大客車價值匪輕，為客運業者營生最重要之財產，被告以不能載運，即無法營
    利之事，恐嚇他人，致生危害於安全，所為係犯刑法第三百零五條之恐嚇危害安
    全罪。原審以被告罪證明確，因予論罪科刑，固非無見，惟被告恐嚇告訴人係以
    「你若不讓出該線載運權，就將該路權弄臭、弄爛」之營利財產權之損害為恐嚇
    被害人，而非以「你若不讓出該線載運權，就要讓你的ＫＫ─四一三號大客車壞
    掉、爛掉」之破壞大客車之財產權之損害恐嚇被害人，原判決認被告係恐嚇破壞
    大客車，尚有未洽，檢察官上訴意旨循告訴人之請求，指摘原判決量刑過輕；被
    告上訴意旨，仍執前詞否認犯罪，均無理由，然原判決既有可議，自應撤銷改判
    ，以期適法。爰審酌被告犯罪之動機、目的、手段、所造成危害、犯罪後否認犯
    行毫無悔意等一切情狀，處如主文所示之刑，並諭知易科罰金之折算標準，以資
    懲儆。
據上論結，應依刑事訴訟法第三百六十九條第一項前段、第三百六十四條、第二百九
十九條第一項前段，刑法第三百零五條、第四十一條，罰金罰鍰提高標準條例第一條
前段、第二條，判決如主文。
本案經檢察官曾顯智到庭執行職務。
中    華    民    國      八十九      年      三      月      二十一    日
                                  臺灣高等法院臺南分院刑事第二庭
                                      審判長法官  游    明    仁
                                            法官  呂    佳    徵
                                            法官  李    文    福
右正本證明與原本無異。
不得上訴。
                                      法院書記官  徐    瑞    清
中    華    民    國      八十九      年      三      月      二十二    日
附錄：本判決論罪法條
刑法第三百零五條：以加害生命、身體、自由、名譽、財產之事，恐嚇他人，致生危
                  害於安全者，處二年以下有期徒刑、拘役或三百元以下罰金。


司法院資訊處製作；財團法人民間司法改革基金會備份。
